nl: Materiaal dayan-vel: Buffelhuid; Composiet (natuurlijk + synthetisch); Koeienhuid; Geitenhuid; Schapenhuid; Synthetisch (mylar); Overige
lt-LT: Dajanų galvutės medžiaga: Bivolo oda; Kompozitinė (natūrali ir sintetinė); Karvės oda; Ožkos oda; Aties oda; Sintetinė (mailaras); Kita
de: Material der Dayan-Bespannung: Büffelhaut; Komposit (Natur + Synthetik); Rindsleder; Ziegenhaut; Schafshaut; Synthetisch (Mylar); Sonstige
nb: Materiale i dayan-hode: Bøffelskinn; Kompositt (naturlig og syntetisk); Kuskinn; Geiteskinn; Saueskinn; Syntetisk (mylar); Annet
it: Materiale della testa del dayan: Pelle di bufalo; Composito (naturale + sintetico); Pelle bovina; Pelle di capra; Pelle di pecora; Sintetico (mylar); Altro
pt-BR: Material da cabeça do dayan: Couro de búfalo; Composto (natural e sintético); Couro de boi; Couro de cabra; Couro de ovelha; Sintético (mylar); Outro
ru: Материал мембраны даяна: Кожа буйвола; Композитный материал; Коровья кожа; Козья кожа; Овечья кожа; Синтетика (майлар); Другое
pl: Materiał membrany dayanu: Skóra bawola; Kompozyt (naturalne + syntetyczne); Skóra bydlęca; Skóra kozia; Skóra owcza; Syntetyczne (mylar); Inne
tr: Dayan deri malzemesi: Manda derisi; Kompozit (doğal + sentetik); İnek derisi; Keçi derisi; Koyun derisi; Sentetik (mylar); Diğer
ja: ダヤンヘッド素材: バッファローハイド; 複合素材 (天然+合成); 牛革; ゴートスキン; シープスキン; 合成素材 (マイラー); その他
da: Dayan-hovedmateriale: Bøffelskind; Komposit (naturlig og syntetisk); Koskind; Gedeskind; Fåreskind; Syntetisk (mylar); Andet
hu: Dayan fej anyaga: Bivalybőr; Kompozit (természetes + szintetikus); Marhabőr; Kecskebőr; Juhbőr; Szintetikus (mylar); Egyéb
fr: Matériau de la tête Dayan: Peau de buffle; Composite (naturel et synthétique); Peau de vache; Peau de chèvre; Peau de mouton; Synthétique (mylar); Autre
zh-CN: 达扬鼓鼓面材质: 水牛皮; 复合材料（天然 + 合成）; 牛皮; 山羊皮; 绵羊皮; 合成材质（聚酯薄膜）; 其他
bg-BG: Материал на главата на барабан даян: Биволска кожа; Композитна (естествена + синтетична); Телешка кожа; Козя кожа; Овча кожа; Синтетична (майлар); Други
sv: Dayan-huvudets material: Buffelskinn; Komposit (naturligt + syntetiskt); Koskinn; Getskinn; Fårskinn; Syntetisk (mylar); Övrigt
pt-PT: Material da cabeça do Dayan: Pele de búfalo; Composto (natural + sintético); Pele de vaca; Pele de cabra; Pele de ovelha; Sintético (mylar); Outro
vi: Chất liệu mặt trống Dayan: Da trâu; Hỗn hợp (tự nhiên + tổng hợp); Da bò; Da dê; Da cừu; Sợi tổng hợp (mylar); Khác
th: วัสดุหน้ากลองดายัน: หนังควาย; คอมโพสิต (ธรรมชาติ + สังเคราะห์); หนังวัว; หนังแพะ; หนังแกะ; สังเคราะห์ (ไมลาร์); อื่นๆ
sl-SI: Material opne za dayan: Bivolja koža; Kompozitno (naravno in sintetično); Goveja koža; Kozja koža; Ovčja koža; Sintetično (mylar); Drugo
ro-RO: Materialul membranei dayanului: Piele de bivol; Compozit (natural + sintetic); Piele de vacă; Piele de capră; Piele de oaie; Sintetică (Mylar); Altele
fi: Dayan-rummun kalvon materiaali: Puhvelinnahka; Komposiitti (luonnollinen + synteettinen); Lehmännahka; Vuohennahka; Lampaannahka; Synteettinen (mylar); Muu
el: Υλικό κεφαλής dayan: Δέρμα βουβαλιού; Σύνθετο (φυσικό + συνθετικό); Δέρμα αγελάδας; Δέρμα κατσίκας; Δέρμα προβάτου; Συνθετικό (mylar); Άλλο
hr-HR: Materijal glave dajana: Bivolja koža; Kompozitno (prirodno + sintetičko); Kravlja koža; Kozja koža; Ovčja koža; Sintetika (mylar); Ostalo
sk-SK: Materiál stredovej krytky Dayan: Byvolia koža; Kompozit (prírodný + syntetický); Hovädzia koža; Kozia koža; Ovčia koža; Syntetická (mylar); Iné
ko: 다얀 헤드 소재: 물소 가죽; 복합(천연 + 합성); 소가죽; 염소 가죽; 양가죽; 합성(마일라); 기타
cs: Materiál hlavice Dayan: Buvolí kůže; Kompozit (přírodní a syntetický); Hovězí kůže; Kozí kůže; Ovčí kůže; Syntetická (mylar); Jiné
en: Dayan head material: Buffalo hide; Composite (natural + synthetic); Cowhide; Goatskin; Sheepskin; Synthetic (mylar); Other
es: Material del parche superior de la dahina: Piel de búfalo; Compuesto (natural y sintético); Piel de vaca; Piel de cabra; Piel de oveja; Sintético (mylar); Otro
zh-TW: 塔布拉鼓鼓皮材質: 水牛皮; 複合材質 (天然 + 合成); 牛皮; 山羊皮; 羊皮; 合成材質 (聚酯薄膜); 其他